【裁判字號】    88,易,4104
【裁判日期】    890131
【裁判案由】    毒品危害防制條例
【裁判全文】
臺灣板橋地方法院刑事判決                        八十八年度易字第四一四號
    公  訴  人  臺灣板橋地方法院檢察署檢察官
    被      告  甲○○
右列被告因違反毒品危害防制條例案件，經檢察官提起公訴 (八十八年度毒偵字第二
０號)，本院判決如左：
    主  文
甲○○持有第二級毒品，累犯，處拘役肆拾日，如易科罰金，以佰元折算壹日。扣
案之安非他命壹包（驗餘淨重零點壹貳公克）沒收銷燬。
    事  實
一、甲○○前於民國八十五年間因竊盜案件，經本院判處有期徒刑三月確定，並於同
    年十月十五日執行完畢，仍不知悔改，明知安非他命為第二級毒品，不得持有，
    竟於八十八年八月一日二十時許在台北縣三重市○○路小吃店，自陳振東（年籍
    不詳）處收受一包安非他命，因而持有該包安非他命，嗣於同年月三日十三時三
    十分許，在台北縣三重市○○街四十三巷六十三號為警當場查獲，並於甲○○之
    皮包內扣得該包安非他命（驗餘淨重０點一二公克）。
二、案經台北縣警察局三重分局報請台灣板橋地方法院檢察署檢察官偵查起訴。
    理  由
一、訊據被告甲○○對警方於右揭時、地扣得安非他命一包（驗餘淨０點一二公克）
    之事實坦承不諱，惟辯稱：伊有持有，但伊是在市場碰到朋友，他說要給伊，伊
    不要，去上廁所時，他把安非他命放在我的皮包內，伊回家才發現，第二天伊到
    住家公園附近找他，遇到警察才被查獲等語。經查被告於警訊時供稱：安非他命
    是「阿東」寄放在伊處．．是在一日二十時在三重市○○路小吃店喝酒，將安非
    他命放在伊皮包內等語，足見被告知悉當時所收受是安非他命，並置於身上，而
    未丟棄，顯對該安非他命有支配占有之意思，其辯稱不要該包安非他命，隔天要
    交還一節，無非卸責之詞，不足採信。此外，復有第二級毒品安非他命一包（驗
    餘淨重０點一二公克）扣案及法務部調查局檢驗通知書一紙在卷可佐，本件事證
    明確，被告犯行洵堪認定。
二、按毒品危害防制條例業於八十六年十月三十日經立法院三讀通過，經總統於八十
    七年五月二十日公布施行，自同年月二十二日起生效，該條例已將安非他命列為
    第二級毒品管制，不得非法製造、運輸、販賣、轉讓、施用或持有，被告違反此
    項規定，持有第二級毒品安非他命之行為，核係犯同條例第十一條第二項之持有
    第二級毒品罪。查被告前於八十五年間因竊盜案件，經本院判處有期徒刑三月確
    定，並於同年十月十五日執行完畢，此有台灣高等法院檢察署刑案紀錄簡覆表在
    卷可憑，其於有期徒刑執行完畢五年內再犯本件有期徒刑以上之罪，為累犯，依
    刑法第四十七條規定加重其刑。爰審酌被告之犯罪動機、手段、智識程度、持有
    安非他命之數量尚輕，所生危害及犯後態度等一切情狀，量處如主文所示之刑，
    並諭知易科罰金之折算標準。
三、扣案之安非他命一包（驗餘淨重０點一二公克），係查獲之毒品，屬毒品危害防
    制條例所定之違禁物，爰依同法第十八條第一項規定，不問屬於犯人與否，沒收
    銷燬之。
據上論斷，應依刑事訴訟法第二百九十九條第一項前段，毒品危害防制條例第十一條
第二項、第十八條第一項，刑法第十一條前段、第四十一條、第四十七條，罰金罰鍰
提高標準條例第二條，判決如主文。
本案經檢察官洪家原到庭執行職務
中     華     民    國      八十九      年      一      月    三十一    日
                                      臺灣板橋地方法院刑事第三庭
                                          法  官  李  幼  妃
右正本證明與原本無異。
如不服本判決，應於判決送達後五日內，向本院提出上訴狀。
                                          書記官  強  梅  芳
中     華     民    國      八十九      年      二      月      一      日


司法院資訊處製作；財團法人民間司法改革基金會備份。
